【裁判字號】    96,訴,2274
【裁判日期】    970917
【裁判案由】    損害賠償
【裁判全文】
臺灣臺中地方法院民事判決              96年度訴字第2274號
原      告  福埠實業股份有限公司
                        樓
法定代理人  丁○○
訴訟代理人  丙○○
            甲○○
            戊○○
被      告  乙○○
訴訟代理人  謝萬生律師
上列當事人間請求損害賠償事件，經於民國97年8月20日言詞辯
論終結，本院判決如下：
    主    文
原告之訴及假執行之聲請均駁回。
訴訟費用由原告負擔。
    事實及理由
甲、原告方面：
  一、聲明：
    （一）被告應給付原告新台幣（下同）1,159,553元，及自
          起訴狀繕本送達之翌日（即民國96年8月23日）起至
          清償日止，按週年利率百分之5計算之利息。
    （二）被告應將所種植坐落南投縣仁愛鄉○○段571地號土
          地上之「新鐵達尼」品種玫瑰種苗銷毀。
    （三）原告願供擔保，請准宣告假執行。
  二、陳述：
    （一）請求權基礎：本於植物品種及種苗法第24條與民法侵
          權行為之法律關係。
    （二）原告於93年l月21日取得「新鐵達尼（Titanic）玫瑰
          」育種公司INTERPLANT ROSESB.V.之授權，代該公司
          在台登記並取得該新品種玫瑰之植物品種權（行政院
          農業委員會植物品種權字第A00284號），而為「新鐵
          達尼（Titanic）玫瑰」在台灣之品種權人。
    （三）據原告所授權繁殖「新鐵達尼（Titanic）玫瑰」之
          訴外人璟貿有限公司（下稱璟貿公司）指出，被告未
          獲授權卻自行繁殖「新鐵達尼（Titanic）玫瑰」之
          種苗，並生產切花銷售。被告之行為業已違反「植物
          品種及種苗法」第24條規定而構成侵權行為，爰依植
          物品種及種苗法第41條規定，訴請被告賠償1,159,55
          3元〔計算依據：(1)、被告銷售所得利益699,553元（
          參原證五及計算統計表）。(2)、95、96年度權利金46
          0,000元（以每年每株10元計算）〕，及將其所種植
          坐落南投縣仁愛鄉○○段571地號土地上之「新鐵達
          尼」品種玫瑰種苗銷毀。
    （四）被告雖抗辯曾與訴外人基因花卉有限公司（下稱基因
          公司）於94年12月25日簽訂自95年1月2日起為期四年
          之生產合作契約，嗣並由訴外人璟貿公司承擔訴外人
          基因公司之授權債務，自屬有權繁殖上開「新鐵達尼
          （Titanic）玫瑰」之種苗及生產切花銷售等語。但
          查：
          １、原告雖曾於94年4月30日與訴外人基因公司簽訂
              「繁殖授權合約書」，自94年1月1日起至94年12
              月31日止之一年期間，授權訴外人基因公司得在
              臺灣繁殖「新鐵達尼（Titanic）玫瑰」之種苗
              及生產切花銷售，惟上開授權並不包含「再授權
              」之權利，且因訴外人基因公司有未依約定期限
              繳納權利金予原告之違約情事，原告已於94年9
              月21日寄發存證信函予訴外人基因公司，函中載
              明「依據Titanic合約4.B條款：付款應於定植後
              以現金支付第一期權利金與授權人。但貴公司（
              指基因公司）因財務問題要求延後付款，本公司
              原也同意，現貴公司卻來函多項誣控傷害本公司
              信譽，造成雙方原有誠信合作原則破滅。故本公
              司主張一切恢復合約規定，依法辦理。現本公司
              特以此函通知貴公司應於七日內付清應當支付之
              權利金款項，否則本公司將依據合約認定貴公司
              已經違約，本公司將立即停止對貴公司之授權，
              貴公司原有權利也全部終止」。
          ２、訴外人基因公司收受原告所寄發之上開存證信函
              後，截至94年9月底止仍未履行其應繳納權利金
              之義務，依上開存證信函之旨，原告與訴外人基
              因公司間之授權合約關係乃行終止，原告並另於
              94年10月6日再次聲明原告與訴外人基因公司間
              之授權合約關係自95年l月l日起終止。
          ３、原告既未授權訴外人基因公司得將其在臺灣繁殖
              之「新鐵達尼（Titanic）玫瑰」種苗及生產切
              花銷售之權利，再行授權他人，況原告與訴外人
              基因公司間之授權合約自95年l月l日起亦已終止
              ，被告自不得據伊與訴外人基因公司間之生產合
              作契約對抗原告。且依訴外人基因公司之投資合
              作關係內容觀之，其乃係聘請花農作為各地點管
              理人生產切花。原告既僅授權訴外人基因公司繁
              殖玫瑰新鐵達尼之種苗及生產切花銷售，並未包
              含再授權之權利，故訴外人基因公司95年l月26
              日所提報之94年度數量附表中，訴外人劉榮坤應
              僅係受聘員工之身分，被告所稱伊與訴外人劉榮
              坤共同於94年12月25日與訴外人基因公司簽署花
              卉生產合作契約，並支付權利金新台幣四十六萬
              元，顯非真正。
          ４、原告並未參與訴外人璟貿公司、基因公司及廖信
              凱等人之協調會，原告本不受渠等所達成之協議
              內容拘束，嗣因訴外人璟貿公司於95年4月l日提
              出該公司與基因公司及廖信凱三方於95年3月30
              日所簽立之協議書，依該協議書第1條「璟貿公
              司與廖信凱君同意於璟貿公司或廖信凱君或其授
              權之任何第三人與福埠公司若就關於台灣繁殖玫
              瑰Internaticti (Titanic)之種苗及生產切花銷
              售授權事宜達成協議時，並代表基因公司向福埠
              公司為終止契約之意思表示」，更確信訴外人基
              因公司授權訴外人璟貿公司及廖信凱代其終止其
              與原告之繁殖授權合約，因此原告始與訴外人璟
              貿公司另行簽訂95年度之授權合約，被告所提出
              之原告與訴外人基因公司於95年初之存證信函往
              來內容，乃係依據原告與基因公司間之原合約第
              四條B項約定，基因公司有義務於合約到期後三
              十天內（即95年l月30日前）向原告提報植株繁
              殖數量，並繳交增加數量之差額予原告。故原告
              96年l月13日之第48號存證信函即是為通知訴外
              基因公司履行94年度合約到期後提報植株繁殖數
              量義務而為，並非與訴外人基因公司續約之合意
              。
          ５、被告所另抗辯於95年7月27日在行政院農委會農
              糧署進行之「玫瑰新鐵達尼品種權授權爭議協調
              會」建議結論，乃是農糧署承辦人員依據被告單
              方說詞於會議前撰寫之建議，並不代表其他三方
              之意思表示，且會中亦無簽訂任何四方同意之協
              調結論，原告亦不同意上開建議結論而未簽字，
              故不具任何法律效力。
          ６、原告與訴外人基因公司間之上開繁殖授權合約終
              止後，先前由訴外人基因公司授權之第三生產者
              ，除被告之外，皆已和原告另行完成新授權合約
              之簽署，並繳交權利金予原告，依訴外人基因公
              司95年l月26日存證信函所提報之數量附表，並
              無授權被告種植之資料，原告自95年起曾多次以
              電話及信函通知被告儘速與原告簽訂授權合約並
              支付權利金，惟遭被告拖延拒絕，原告始行提起
              本件訴訟。
  三、證據：提出品種登記證、繁殖授權合約書、存證信函、基
      因花卉建置面積表、交易統計表、基因花卉合作產銷合約
      書、英文授權書等為證。
乙、被告方面：
  一、聲明：原告之訴及假執行之聲請均駁回，如受不利判決，
      願供擔保，請准宣告免為假執行。
  二、陳述：
    （一）被告固有在南投縣仁愛鄉○○段571地號土地上繁殖
          「新鐵達尼」品種玫瑰種苗及生產切花銷售之情事，
          但被告係和訴外人劉榮坤共同與訴外人基因公司於94
          年12月25日簽訂為期四年之生產合作契約書，而屬有
          權繁殖生產
    （二）所謂「切花」乃指得以供作插花用之成品花而言。一
          般玫瑰花種植（以日本押枝法種植），從種苗到成長
          為「主枝」需半年時間。由「小主枝」成長為大主枝
          後，需一年多的時間才有足夠的花可以採收切花買賣
          ，第二年以後尚需全心照顧避免病蟲傷害，始能逐步
          收回成本，至第四年以後，植株之花已逐漸老化而減
          少生產花量。故一般種植玫瑰一個品種通常要種植四
          年，沒有四年之期間，農民不會種植或簽訂未滿四年
          之切花契約。因通常需要四年始能損益平衡，未滿四
          年，農民必定虧本。被告與訴外人劉榮坤與訴外人基
          因公司於94年12月25日簽訂生產合作契約書，被告於
          簽約當日已給付10萬元之權利金，另於95年1月2日匯
          款36萬元予訴外人基因公司（即每1年每株10元，以
          23,000株計算，每年應付230,000元，給付二年共460
          ,000 元），始在南投縣仁愛鄉○○段571地號土地上
          依合約內容種植23,000株之鐵達尼玫瑰花種苗（訴外
          人劉榮坤嗣已將該契約之權益全數讓與被告，並已通
          知訴外人基因公司），且依繁殖授權合約書所載，原
          告並非契約當事人，只是荷蘭公司之臺灣代理人，代
          理荷蘭公司授權基因公司生產玫瑰，因此原告公司無
          權利終止與訴外人基因公司間之授權合約。
    （三）原告早於94年4月30日即與訴外人基因公司簽訂「繁
          殖授權合約書」，授權訴外人基因公司得在臺灣繁殖
          玫瑰「新鐵達尼（Titanic）」之種苗及生產切花銷
          售，依該合約書約定：「本授權合約自94年1月1日起
          生效，為期一年，合約期滿，被授權人具有優先議約
          權。期約中，任一方有意終止本合約，須經雙方合議
          並於合約期滿前三個月以書面通知另一方。未行通知
          視為同意續約，合約期滿，自動展延一年」。原告雖
          主張其與訴外人基因公司間之繁殖授權合約業已終止
          。惟查，訴外人基因公司曾於94年10月14日在建業法
          律事務所張訓嘉律師陪同下，前往原告公司協商，並
          已消弭雙方之誤會，嗣就雙方間之授權契約是否終止
          ，乃未再作明確之書面表示。另訴外人基因公司嗣於
          94年12月29日再委託建業法律事務所張訓嘉律師，以
          存證信函請原告本於維護雙方共同利益及產地農民權
          益之立場，繼續履行合約，以免產地秩序大亂。原告
          遂於95年1月13日以台北郵局87支局48號存證信函，
          請訴外人基因公司於95年1月30日前，提報新鐵達尼
          玫瑰之種植地區及農戶或公司等資料，逾期將嚴格執
          行合約之規定等語，訴外人基因公司遂於95年1月26
          日以台北北門郵局第456號存證信函，將原告所要求
          之新鐵達尼玫瑰之種植地區及農戶或公司等資料提報
          與原告公司。足證原告與訴外人基因公司並無達成終
          止授權合約之合意。
    （四）原告又於95年6月15日以台北87支局第454號存函表示
          已於95年4月1日與訴外人璟貿公司簽立授權繁殖新鐵
          達尼玫瑰生產切花契約，並要求被告與訴外人璟貿公
          司另行簽立繁殖授權合約書。查訴外人基因公司與璟
          貿公司曾另於95年3月30日簽訂協議書，約定訴外人
          璟貿公司或廖信凱必須繼受訴外人基因公司與被告及
          劉榮坤先生間原有之法律關係（即授權被告得繁殖新
          鐵達尼玫瑰），訴外人璟貿公司或第三人廖信凱始得
          代訴外人基因公司向原告為終止契約之意思表示。故
          在訴外人璟貿公司或廖信凱繼受訴外人基因公司與被
          告間之授權關係前，渠等代訴外人基因公司向原告所
          為終止繁殖授權合約之意思表示，當然無效。且原告
          將其在台之獨家授權，由訴外人基因公司變更為訴外
          人璟貿公司後，原告即於95年6月15日以台北87支郵
          局第454號存證信函要求被告與訴外人璟貿公司另訂
          契約。足證原告早已承認被告與訴外人基因公司間所
          簽訂之授權繁殖生產合作契約，訴外人基因公司亦已
          向原告提報在案，否則焉會函文要求被告與訴外人璟
          貿公司另訂契約之理？
    （五）兩造就本件爭議，曾至行政院農業委員會農糧署協議
          ，就被告已於95年1月2日支付權利金四十六萬元予訴
          外人基因公司一節，原告及訴外人基因公司、璟貿公
          司均未表示異議。會中建議結論（二）亦認為：「綜
          觀本案，陳情人（乙○○君，即被告）等與基因花卉
          公司簽立生產合作契約書，並已依約支付基因花卉公
          司（品種權之被授權人）授權金四十六萬元，該陳情
          人已取得合法使用該玫瑰〞新鐵達尼〞品種權利，就
          陳情人（乙○○君）依契約取得之23000株〞新鐵達
          尼〞種苗，自無需再付福埠公司或璟貿公司或第三人
          廖信凱君授權金之理由，因雙方並無簽立任何契（合
          ）約書之事實。」，足證被告業已合法取得該「新鐵
          達尼（Titanic）玫瑰」品種之種苗繁殖及生產切花
          權利無誤。
    （六）原告所提出之玫瑰新鐵達尼切花拍賣所得統計表，並
          非真正，按玫瑰花栽植，養成期間至少需要6個月之
          期間始能切花，被告於95年1月初購得新鐵達尼玫瑰
          之種苗後，培養期間並無切花可供銷售，原告指稱被
          告自95年1月間即開始生產切花銷售，顯有誤會，且
          原告所提出統計表上441,564元（即螢光筆所畫線部
          分）並非玫瑰「新鐵達尼」之拍賣所得。去年三月間
          ，原告有到被告種植玫瑰的園地清點，當時實際種植
          的玫瑰僅有一萬七千多株，而且原告從未提供被告任
          何技術上的協助。
    （七）被告既與訴外人基因公司簽立四年之生產合作契約書
          ，訴外人基因公司又屬原告原本授權而得在台灣地區
          繁殖生產玫瑰新鐵達尼之被授權人，被告既已依約支
          付訴外人基因公司授權金46萬元，被告自得合法使用
          該「新鐵達尼（Titanic）玫瑰」品種之種苗繁殖及
          切花生產權利，而無須再行支付原告授權金之理，原
          告之訴，並無理由。
  三、證據：提出存證信函、基因花卉建置面積表、支票影本、
      匯款委託書、協議書、協調會資料、統計表、繁殖授權合
      約書、基因花卉生產合作契約書、土地租用契約書等為證
      ，並聲請訊問證人己○○。
丙、本院依民事訴訟法第270條之1規定，整理並協議簡化爭點：
  一、訴外人基因公司依依卷附原證二之「繁殖授權合約書」，
      能否再行授權第三人繁殖系爭玫瑰之種苗及生產切花銷售
      ？
  二、卷附原證二之「繁殖授權合約書」之繁殖授權合約關係已
      否終止？
  三、訴外人璟貿公司依其與訴外人基因公司間之協議書，應否
      承擔訴外人基因公司與被告間原有之生產合作契約之授權
      義務？
  四、被告能否因上開繁殖授權合約及協議書，而合法取得繁殖
      系爭玫瑰之種苗及生產切花銷售之權利？
  五、被告如無合法權限繁殖系爭玫瑰之種苗及生產切花銷售，
      則原告所得請求賠償之範圍為何？
丁、得心證之理由：
  一、訴外人基因公司依卷附原證二「繁殖授權合約書」，能否
      再行授權第三人繁殖系爭玫瑰之種苗及生產切花銷售？
      １、經查，系爭「新鐵達尼（Titanic）玫瑰」之育種公
          司荷蘭國INTERPLANT ROSESB.V.公司於93年間授權原
          告在台登記，並由原告於95年4月19日取得該新品種
          玫瑰之植物品種權（行政院農業委員會植物品種權字
          第A00284號），而為「新鐵達尼（Titanic）玫瑰」
          在台灣之品種權人。
      ２、依卷附原證二「繁殖授權合約書」之簽約日期為94年
          4月30日內容觀之，原告係以INTERPLANTROSESB.V.公
          司在台代理人之身分，在尚未取得該新品種玫瑰之植
          物品種權登記前，即先代理INTERPLANT ROSESB.V.公
          司與訴外人基因公司簽訂卷附原證二「繁殖授權合約
          書」。
      ３、原告既係以INTERPLANT ROSESB.V.公司在台代理人之
          身分，在尚未取得該新品種玫瑰之植物品種權登記前
          ，即行代理INTERPLANT ROSESB.V.公司與訴外人基因
          公司簽訂卷附原證二之「繁殖授權合約書」，則原告
          就其嗣後所取得之「新鐵達尼（Titanic）玫瑰」在
          台灣之品種權，其對訴外人基因公司而言，自應受卷
          附原證二之「繁殖授權合約書」內容之拘束。
      ４、依卷附原證二之「繁殖授權合約書」第4【A】「專利
          品種獨家授權基本量為拾萬株... 繁殖數量未達授權
          基本量仍應以拾萬株計算，支付權利金。」內容觀之
          ，卷附原證二之「繁殖授權合約書」乃係獨家授權，
          訴外人基因公司取得在台灣地區獨家繁殖系爭玫瑰之
          種苗及生產切花銷售之權利，合約條款中並無訴外人
          基因公司僅得自行繁殖種苗及生產切花銷售，而不得
          另行授權或委由第三花農繁殖種苗及生產切花銷售之
          明文。
      ５、證人即訴外人基因公司法定代理人己○○於本院97年
          3月12日言詞辯論期日到庭結證：「基因公司原本自
          行從國外進口玫瑰，因為銷路不錯，所以就和原本有
          合作關係的原告公司洽商，請原告公司向外國廠商洽
          商，取得玫瑰的在台繁殖權... 原告公司一開始就知
          道我們公司除了自己經營花卉農場之外，也會找其他
          的花農繁殖生產。我們是取得原告公司授權我們在臺
          灣生產，所以他（指原告）並沒有告訴我們（指基因
          公司），我們不能再另行授權他人生產，因為他既然
          授權我們，就不能干預我們是否另外授權他人生產
          ... 」。再參諸原告與訴外人基因公司嗣後就卷附原
          證二之「繁殖授權合約書」所生爭議之內容，原告乃
          係以權利金未依期給付，而非以訴外人基因公司違約
          再行授權他人為由而主張不再續約等情。本院因認訴
          外人基因公司依卷附原證二之「繁殖授權合約書」，
          除自行繁殖種苗及生產切花銷售外，亦得另行授權第
          三花農繁殖種苗及生產切花銷售，惟需按所全部之種
          苗株數計付權利金予原告。
  二、卷附原證二之「繁殖授權合約書」之繁殖授權合約關係已
      否終止？
      １、訴外人基因公司依卷附原證二之「繁殖授權合約書」
          自94年1月1日起至94年12月31日止之一年期間，獲得
          獨家授權而得在臺灣地區繁殖「新鐵達尼（Titanic
          ）玫瑰」之種苗及生產切花銷售。而依卷附原告與訴
          外人基因公司間之存證信函內容，及證人即訴外人基
          因公司法定代理人己○○於本院97年3月12日言詞辯
          論期日到庭所結證：「... 後來在九十四年五、六月
          左右，有花農向我們反應說這種品種的花在臺灣沒有
          辦法保護獨家生產，因為別人也可以生產，於是我們
          就去查證，發覺品種權法的取得，是從九十四年七月
          二十九日以後才開始，在這之前並不是受保護的，沒
          有授權也可以生產，我們沒有法律上的權利，於是我
          們公司發函給原告，請原告函覆處理，原告公司說不
          是這樣子的。在我們公司的立場，我們是認為九十四
          年七月二十九日以前的權利金應該退還給我們... 」
          內容觀之，訴外人基因公司確有未依卷附原證二之「
          繁殖授權合約書」約定，依期給付權利金予INTERPLA
          NT ROSESB. V.公司在台代理人原告之情事。
      ２、原告既為INTERPLANT ROSESB. V.公司在台代理人並
          代理INTERPLA NT ROSESB. V.公司簽立原證二之「繁
          殖授權合約書」，其自有權處理合約終止事宜，被告
          抗辯原告非原證二之「繁殖授權合約書」之當事人，
          無權終止合約一語，尚非有據。
      ３、訴外人基因公司乃係於原告以INTERPLANT ROSESB.V.
          公司在台代理人之身分，取得該新品種玫瑰之植物品
          種權登記前，即與INTERPLANT ROSESB.V.公司之代理
          人即原告簽訂卷附原證二之「繁殖授權合約書」，自
          應依約履行，訴外人基因公司嗣要求原告退還94年7
          月29日以前之權利金，本非屬卷附原證二「繁殖授權
          合約書」所約定之內容，則在當事人有所爭議且未經
          訴請法院裁判前，難認訴外人基因公司拒付權利金為
          有合法之理由，是原告因訴外人基因公司有未依約定
          之期限繳納權利金予原告之情事，而於94年9月21日
          寄發存證信函予訴外人基因公司載明「依據Titanic
          合約4.B條款：付款應於定植後以現金支付第一期權
          利金與授權人。但貴公司（指基因公司）因財務問題
          要求延後付款，本公司原也同意，現貴公司卻來函多
          項誣控傷害本公司信譽，造成雙方原有誠信合作原則
          破滅。故本公司主張一切恢復合約規定，依法辦理。
          現本公司特以此函通知貴公司應於七日內付清應當支
          付之權利金款項，否則本公司將依據合約認定貴公司
          已經違約，本公司將立即停止對貴公司之授權，貴公
          司原有權利也全部終止」，並另於94年10月6日再次
          聲明原告與訴外人基因公司間之授權合約關係自95年
          l月l日起終止。本院綜合上情，因認卷附原證二「繁
          殖授權合約書」之繁殖授權合約關係，至遲於95年1
          月1日起即已終止。
  三、訴外人璟貿公司依其與訴外人基因公司間之協議書，應否
      承擔訴外人基因公司與被告間原有之生產合作契約之授權
      義務？
      １、因原告於94年9月21日寄發存證信函予訴外人基因公
          司表明終止合約之旨，並另於94年10月6日再次聲明
          與訴外人基因公司間之授權合約關係自95年l月l日起
          終止。針對此一授權合約之爭議，嗣經協商，訴外人
          璟貿公司、基因公司及廖信凱三方於95年3月30日簽
          立協議書，約定：「一、乙方（指璟貿公司）與丙方
          （指廖信凱）同意於乙方（指璟貿公司）與丙方（指
          廖信凱）或其授權之任何第三人與福埠實業股份有限
          公司若就關於臺灣繁殖玫瑰internaticti（Titanic
          ）之種苗及生產切花銷售授權事宜達成協議時，並代
          甲方（指基因公司）向福埠實業股份有限公司為終止
          契約之意思表示時，免除甲方對於乙方債務外，丙方
          （指廖信凱）並同意承擔甲方（指基因公司）對於附
          件一所列之各項債務。二、甲方（指基因公司）保證
          ... 除附件二... 所列之對象外，無再授權予他人之
          情形... 丙方同意承繼前開甲方與附件二各對象之授
          權法律關係... 」。
      ２、證人即訴外人基因公司法定代理人己○○於本院97年
          3月12日言詞辯論期日到庭結證：「因為原告有對外
          表示和我們終止合約，所以我們的經營就發生困難。
          璟貿公司原本是我們下游生產廠商，發生這些糾紛之
          後，因為我們公司經營發生困難，所以璟貿公司表示
          願意承擔我們的債務，我們答應把我們和原告公司之
          間取得的獨家生產權讓給璟貿。因為原告當時自己也
          知道和我們之間終止並不是那麼合法，所以後來璟貿
          告訴我，我必須要同意，璟貿可以代理我們基因去和
          原告終止合約，這樣子璟貿就可以重新和原告簽約取
          得獨家生產權。所以我們才簽立九十五年三月三日的
          協議書。在和璟貿協商的過程中，我們有告知璟貿有
          授權被告生產，而且也付了權利金... 」。
      ３、原告嗣既改與訴外人璟貿公司另行成立系爭玫瑰之授
          權合約，則依上述三方協議書之意旨及證人己○○之
          證言，訴外人璟貿公司自係同意承繼訴外人基因公司
          與協議書附件二之各對象之授權法律關係。又查，被
          告係與訴外人劉榮坤共同於94年12月25日與訴外人基
          因公司簽立「基因花卉生產合作契約書」，而屬上開
          三方協議書附件二之授權對象範圍。則依上述協議書
          真意，訴外人璟貿公司應有同意承繼訴外人基因公司
          與被告間之授權關係，且訴外人璟貿公司復已就關於
          臺灣繁殖玫瑰internatic ti（Titanic）之種苗及生
          產切花銷售授權事宜與原告達成授權協議。是被告所
          辯訴外人璟貿公司依其與訴外人基因公司間之三方協
          議書，應承擔訴外人基因公司與被告間原有之生產合
          作契約之授權義務一節，應屬可採。
  四、被告能否因上開繁殖授權合約、基因花卉生產合作契約書
      及協議書，而合法取得繁殖系爭玫瑰之種苗及生產切花銷
      售之權利？
      經查，訴外人璟貿公司依其與訴外人基因公司間之三方協
      議書，應承擔訴外人基因公司與被告間原有之生產合作契
      約之授權義務一節，已如前述，原告復已就關於臺灣繁殖
      玫瑰internatic ti（Titanic）之種苗及生產切花銷售授
      權事宜與訴外人璟貿公司成立授權合約，則被告抗辯其依
      上述開繁殖授權合約、基因花卉生產合作契約書及協議書
      ，而合法取得繁殖系爭玫瑰之種苗及生產切花銷售之權利
      ，自屬有據。至於被告原依基因花卉生產合作契約書所應
      給付予訴外人基因公司之權利金，依協議書之約定，自協
      議書簽立後，即轉讓予訴外人璟貿公司，不以訴外人璟貿
      公司與被告需另行簽立授權合約為必要。
  五、被告如無合法權限繁殖系爭玫瑰之種苗及生產切花銷售，
      則原告所得請求賠償之範圍為何？
      如前所述，被告依上述開繁殖授權合約、基因花卉生產合
      作契約書及協議書，既得合法取得繁殖系爭玫瑰之種苗及
      生產切花銷售之權利，被告原依基因花卉生產合作契約書
      所應給付予訴外人基因公司之權利金，依協議書之約定，
      復自協議書簽立後，即行轉讓予訴外人璟貿公司，本不以
      訴外人璟貿公司與被告須另行簽立新授權合約為必要。則
      被告有無給付權利金予訴外人璟貿公司？核與原告無涉。
      在訴外人璟貿公司與被告間之所承繼訴外人基因公司與被
      告間之授權關係終止前，尚難認被告有原告所指稱違反植
      物品種及種苗法第24條及民法侵權行為之情事。
戊、綜上所述，原告以被告違反植物品種及種苗法第24條及侵權
    行為為由，訴請被告給付1,159,553元，及自起訴狀繕本送
    達之翌日起至清償日止，按週年利率百分之5計算之利息；
    並應將所種植坐落南投縣仁愛鄉○○段571地號土地上之「
    新鐵達尼」品種玫瑰種苗銷毀等情，為無理由，其訴應予駁
    回；又原告之訴既經駁回，其假執行之聲請即失所依據，應
    併予駁回。
己、本件事證已臻明確，兩造其餘攻擊防禦方法及舉證，核與判
    決結果無影響，爰不逐一論述，併予敘明。
庚、據上論結，本件原告之訴為無理由，依民事訴訟法第78條規
    定，判決如主文。
中    華    民    國    97    年    9     月    17    日
                  民事第二庭    法  官  林宗成
正本係照原本作成。
如對本判決上訴，須於判決送達後20日內向本院提出上訴狀。
中    華    民    國    97    年    9     月    17    日
                                書記官


司法院資訊處製作；財團法人民間司法改革基金會備份。
